臺灣高等法院刑事判決　　　　　　　　96年度上易字第1618號
　　上　訴　人
　　即　被　告　甲○○
　　　　　　　　　　現所在不明.
上列上訴人因竊盜等案件，不服臺灣板橋地方法院96年度易字第
1399號，中華民國96年6月4日第一審判決（起訴案號：臺灣板橋
地方法院檢察署96年度偵緝字第1403、1404、1405、1406、1407
、1408、1409號，及併案該署96年偵字第13883號審理）， 提起
上訴，本院判決如下：
    主  文
原判決撤銷。
甲○○所犯如附表肆編號一、二、三、四、五、六所示之罪，均
累犯，各處如附表肆編號一、二、三、四、五、六所示之刑，均
減為如附表肆編號一、二、三、四、五、六所示之刑，應執行有
期徒刑壹年貳月。扣案如附表參所示物品，均沒收。
    事  實
一、甲○○〔原姓名莊龍俊，於91年7月8日更名王龍俊，嗣再更
    為甲○○〕前於（一）民國91年間，因違反著作權法案（臺
　　灣臺北地方法院檢察署91年度偵字第1410號），經臺灣臺北
  　地方法院判處有期徒刑6月，如易科罰金， 以銀元參佰元折
    算壹日確定，嗣於91年12月24日執行完畢。（二）95年間因
    施用毒品案（臺灣板橋地方法院檢察署檢察95年度毒偵字第
    1867號、95年度毒偵字第2392號），經法院裁定送勒戒處所
    觀察、勒戒後，認無繼續施用毒品傾向，於95年5月1日出勒
    戒所，復經公訴人處分不起訴確定。（三）96年間，因竊盜
    案（臺灣板橋地方法院檢察署96年度偵字第2597號， 96年1
    月22日偵查分案），經原審判處有期徒刑4月， 如易科罰金
    ，以新台幣1千元折算壹日確定。（四）96年間， 因違反毒
    品危害防制條例案（臺灣桃園地方法院檢察署96年度毒偵字
    第679號，96年2月6日偵查分案）， 經臺灣桃園地方法院判
    處有期徒刑參月，如易科罰金，以新台幣1千元折算壹日 。
二、甲○○預見將金融機構帳戶存摺及金融卡暨密碼出售、出借
    或提供他人使用，將幫助該他人等從事侵害第三人財產法益
    犯行，復信縱該他人為上開犯罪行為，亦與其供給帳戶之本
    意無違，接續以每一帳戶新台幣（下同）4000元之價金，將
    其所開立附表壹編號一所示帳戶，暨其女友歐慧苓（業經原
    審另案判處罪、刑）所開立附表壹編號二所示帳戶之存摺、
    金融卡、密碼等物，出售予姓名、年籍不詳、綽號「小陳」
    之成年人，而於95年7月22日、同年月29日， 在臺北縣林口
    鄉飛狗巴士客運站內，寄交真實年籍姓名不詳綽號「小陳」
    之成年人，幫助「小陳」暨所屬集團從事侵害第三人財產法
    益犯行。嗣該集團成員於（一）95年8月9日下午4時至5時許
    ，以網路聊天方式，透過網際網路與乙○○取得聯繫並相約
    援交，因乙○○並未赴約，該集團某男性成年人，遂於同年
    月10日晚上7時許致乙○○，恫以乙○○未赴約仍須付費 ，
    其等業委託徵信社調查乙○○住址，『若不服從將要對其家
    人不利』，乙○○心生畏懼，依指示以ＡＴＭ轉帳之方式，
    將附表貳編號一所示款項匯入附表壹編號一所示甲○○帳戶
    內。（二）95年9月初，冒充係香港皇家禮炮公司， 以電話
    向丙○○訛稱丙○○業已中獎，惟須先匯付手續費，致丙○○陷於錯誤，於95年9月11日， 將附表貳編號二所示款項匯
    入附表壹編號二所示歐慧苓帳戶內。（三） 95年8月27日12
    時許，冒充係臺灣皇家國際貿易股份公司，以電話向庚○○
    訛稱庚○○於該公司新酒展示會抽獎活動中第參獎，可得獎
    金玖拾壹萬元，惟需先匯付海外金融保險金、白金會員會、
    印花稅等稅費，致庚○○陷於錯誤，於95年9月7日、同年月
    8日、同年月13日， 將附表貳編號三所示款項匯入附表壹編
    號二所示歐慧苓帳戶內。嗣經乙○○、庚○○、丙○○發覺
    有異報警處理，而將上開帳戶均列為警示帳戶後，始循線查
    獲甲○○，而悉上情。
三、甲○○先後分別（一）基於意圖為自己不法之所有之犯意，
    於96年3月1日12時許，在臺北縣三峽鎮○○路○段91號旁 ，
    以不詳方式竊取承大永業廚房設備有限公司所有（起訴書載
    為王清興所有）ＮＸ－7575號車牌貳面得手；接續於同日下
    午1時許，在臺北縣三峽鎮○○路○段上某處路旁，以己有萬
    能鑰匙貳支，竊取鄭照粉所有牌照號碼ＢＱ─2539號自用小
    客車1部， 得手後將前揭竊得之車牌懸掛於上開自用小客車
    上。嗣於同年月2日4時許， 在臺北縣鶯歌鎮○○路240號前
    ，經警查獲，並扣得甲○○所有供其竊取上揭車輛之萬能鑰
    匙貳支。（二）基於意圖為自己不法之所有之犯意，於同年
    月18日1時30分許，在臺北縣樹林市○○街大排水溝旁， 以
    隨身攜帶之15公分長、足供兇器使用之一字螺絲起子開啟車
    門，持己有萬能鑰匙壹支，竊取戊○○所有牌照號碼ＮＨ─
    5741號自用小客貨車壹輛得手。嗣於同日2時40分許， 在臺
    北縣樹林市○○路與千歲街口，經警查獲，並扣得甲○○所
    有供其竊取上揭車輛之萬能鑰匙壹支。（三）基於意圖為自
    己不法之所有之犯意，於同年月29日8時39分許， 在臺北縣
    樹林市○○路○段29號5樓樓頂，攜帶己有足供兇器使用之破
    壞剪1支，破壞臺灣大哥大樹林市機房之門鎖後， 啟門入室
    ，竊取電纜線5米、導波管6條、機器機殼11片等物（毀損及
    侵入住宅部分未據告訴），得手後放入紅色塑膠袋內。嗣因
    臺灣大哥大公司樹林區維運工程師 壬○○於同日9時30分許
    進入機房察看，發現報警查獲，並扣得破壞剪壹支。（四）
    基於意圖為自己不法之所有之犯意，於同年4月16日下午4時
    許，在臺北縣樹林市○○路379巷27號前， 持己有萬能鑰匙
    1支，竊取繁雄企業股份有限公司所有牌照碼 Ｋ８－0143號
    自用小客貨車壹輛得手，接續於同日下午5時許， 在臺北縣
    三峽鎮○○路20號前，竊取劉峻丞（起訴書載為劉「俊」承
    ）所有之9Ｎ─4213號車牌貳面（起訴書載為9Ｎ─4613號車
    牌1面），得手後將該面車牌懸掛於上開自用小客貨車。（
    五）基於意圖為自己不法之所有之犯意， 於同年4月16日下
    午5時30分許，駕駛事實欄參─（四）所示贓車， 前往臺北
    縣鶯歌鎮○○路417之19號地下室停車場內， 竊取己○○所
    有、「置於其妻莊袖鳳所有牌照號碼 Ｌ1－7677號自用小客
    貨車內」之『活動扳手1支』得手；嗣經己○○發現報警 ，
    於同日下午6時許，在上址地下室停車場內，經警查獲， 並
    扣得萬能鑰匙1支。
四、案經壬○○訴由臺北縣政府警察局樹林分局、己○○訴由臺
    北縣政府警察局三峽分局及臺北縣政府警察局三峽、樹林分
    局報告，暨臺南市政府警察局第六分局報由臺灣臺南地方法
    院檢察署、高雄市政府警察局左營分局移送臺灣高雄地方法
    院檢察署呈請臺灣高等法院檢察署令轉臺灣板橋地方法院檢
    察署檢察官偵查起訴。
    理  由
一、被告經合法傳喚未到庭陳述，惟查，上揭事實，業據被告於
    原審準備期日及審判期日坦承不諱，其中（壹）事實欄貳─
    （一）部分，與被害人乙○○指訴被害情節（參見臺南市警
    察局第六分局刑案偵查卷宗第1頁、第2頁），互核相符，復
    有台新國際商業銀行95年12月7日台新作集字第9516734號函
    （附同上卷第4至15頁）、 台新銀行自動櫃員機交易明細表
    、聯邦銀行客戶交易明細表（附同上卷第第20至22頁〕等足
    佐。（貳）事實欄貳─（二）部分，與被害人丙○○指訴被
    害情節（ 參見附高市警佐分偵字第0900000000號卷第5頁背
    面、第6頁正面〕，互核相符， 復有花蓮區中小企業銀行中
    和分行95年11月10日蓮銀字第9501356號函、 台北國際商業
    銀行匯款回條聯影本（附同上卷第13頁、第10頁背面）等足
    佐。（參）事實欄貳─（三）部分，與被害人庚○○指訴被
    害情節（ 參見高市警左分偵字第0960001490號卷第6頁背面
    、第7頁），互核相符，復有自動櫃員機交易明細表（ 同上
    卷第12頁背面）足佐；（肆）事實欄參─（一）部分，與被
    害人癸○○（王清興之妻）、鄭粉照之子辛○○指訴被害情
    節（參見96年度偵字第5216號卷第17至20頁），互核相符，
    復有扣案如附表參編號一所示物品、贓物認領保管單2紙 、
    臺北縣政府警察局車輛失竊車牌遺失電腦輸入單、車輛竊盜
    、車牌失竊資料個別查詢報表─查詢車牌認可資料、車輛車
    牌失竊─查獲車牌認可資料、車籍作業系統─查詢認可資料
    、現場照片足佐（附同上偵卷第29頁、第30頁、第34頁、第
    36頁、第37頁、第38至40頁）；（伍）事實欄參─（二）部
　　分，與被害人戊○○指訴被害情節（參見96年度偵字第6591
    號卷第14頁、第15頁〕，互核相符，復有扣案如附表參編號
    二所示物品、贓物認保管單、行車執照影本（附同上偵卷第
　  28頁、第35頁）等足佐；（陸）事實欄參─（三）部分，與
    被害人臺灣大哥大公司樹林區維運工程師壬○○指訴、證述
    被害情節（參見96年度偵字第7500號卷第4頁、第5頁、第36
    頁、第37頁），互核相符，復有扣案如附表參編號三所示物
    品、贓物認領保管單、現場照片（附同上偵卷第9頁、 第17
    至20頁〕足佐；（柒）事實欄參─（四）部分，與被害人丁○○（繁雄企業股份有限公司部分）、劉峻承指訴被害情節
    （參見96年度偵字第9022號卷第12頁、第13至15頁），互核
　　相符，復有扣案如附表參編號四所示物品、贓物認領保管單
  　貳紙、現場照片、車籍作業系統─查詢認可資料貳紙（附同
    上卷第26頁、第27頁、第32頁至第36頁、第37頁、第38頁）
    足佐；（捌）事實欄參─（五）部分，與被害人己○○指訴
    、證述被害情節（參見96年度偵字第9022號卷第16頁、第17
    頁、第57至59頁〕，互核相符，復有贓物認領保管單壹紙、
    贓物照片、現場照片（附同上卷第28頁、第29頁、第36頁）
    足佐，已見被告自白情節，與事實相符。且查：
（一）被害人乙○○於事實欄貳─（一）所示時、地，遭犯嫌恫
      以乙○○未赴約仍須付費，「若不服從將要對其家人不利
　　　」，致乙○○心生畏懼，依指示以ＡＴＭ轉帳之方式，將
 　　 附表貳編號一所示款項匯入附表壹編號一所示甲○○帳戶
      內，業據被害人乙○○訴明； 歐慧苓所參與事實欄貳─
      （二）所示犯行， 業據公訴人以95年度偵字第26862號聲
      請簡易判決處刑，嗣經原審以95年度簡字第7354號諭知幫
      助詐欺罪、刑，此有上開聲請簡易判決處刑書、原審刑事
      簡易判決書足參（附臺灣高雄地方法院檢察署96年度偵字
      第7516號前案資料卷宗第6頁、第7頁〕，歐慧苓「非」不
      知情（起訴書認不知情）；爰補正並認定如事實欄貳。
（二）ＮＸ－7575號車牌貳面係承大永業廚房設備有限公司所有
      （起訴書載為王清興所有），業據癸○○陳明，復有車輛
      竊盜、車牌失竊資料個別查詢報表─查詢車牌認可資料（
      卷頁見前引述）足佐；事實欄參─（三） 所示電纜線5米
      、導波管6條、機器機殼11片等物，於案發後「 放入紅色
      塑膠袋內」，此前並非放於該袋內，業據壬○○訴明（參
      見96年度偵字第7500號卷第5頁）， 復有贓物認領保管單
      足佐，該等物品已入被告實力支配之下，竊盜行為業已既
      遂（起訴書認係未遂）；劉峻丞失竊9Ｎ─4213號車牌2面
      （起訴書載為9Ｎ─4613號車牌1面），業據劉峻丞訴明，
　　　復有贓物照片、贓物認領保管單（附96年度偵字第9022號
      卷第14頁、第15頁、第27頁、第32頁）足佐；爰補正並認
      定如事實欄參。
（三）、本件事證明確，被告犯行堪予認定，應依法論科。
二、核被告（壹）所為如事實欄貳所示犯行，係犯刑法第30條第
    1項、第346條第1項之幫助恐嚇取財罪、同法第30條第1項、
    第339條第1項之幫助詐欺取財罪；其接續以一幫助行為觸犯
    上開二罪，依想像競合犯之規定，從一重論以幫助恐嚇取財
    罪；起訴書認被告所為事實欄貳─（一）所示犯行，係犯刑
　　法第30條第1項、第339條第1項之幫助詐欺取財罪， 尚有未
    洽，起訴法條應予變更；被告幫助他人實行犯罪行為，依正
    犯之刑減輕之。（貳）所為如事實欄參─（一）所示犯行，
　　係犯刑法第320條第1項之普通竊盜罪。被告接續以一行為竊
    取承大永業廚房設備有限公司、鄭照粉所有之車牌、汽車，
    有同種想像競合犯之關係，仍從一重論以普通竊盜罪。（參
    ）所為事實欄參─（二）所示犯行，係犯刑法第321條第1項
    第3款之加重竊盜罪。（肆）所為事實欄參─（三） 所示犯
    行，係犯刑法第321條第1項第3款之加重竊盜罪。「 鎖乃門
    之附屬物，僅扭毀鎖鑰，與毀越門扇之情形有別。」（最高
    法院21年上字第2586號判例）， 刑法第321條第1項第2款所
    謂毀越門扇，係指毀損或超越及踰越門扇而言，與撬開門鎖
    啟門入室者不同（最高法院69年度台上字第2415號判決意旨
    參照），被告於事實欄參─（三）所示時、地，破壞門鎖，
　　啟門入室，與毀越門扇有間，併其竊盜行為業已既遂，亦見
  　前述，起訴書認被告所為此部分犯行，係犯刑法第321條第2
    項、第1項第2款、第3款之加重竊盜未遂罪，尚有未洽。（
    伍）所為事實欄參─（四）所示犯行，係犯刑法第320條第1
    項之普通竊盜罪。被告接續以一行為竊取繁雄企業股份有限
    公司、劉峻丞所有之汽車、車牌，有同種想像競合犯之關係
    ，仍從一重論以普通竊盜罪。（陸）所為事實欄參─（五）
    所示犯行，係犯刑法第320條第1項之普通竊盜罪。所犯上列
    各罪，犯意各別，應分論併罰。被告前犯事實欄壹─（一）
    所示之罪，經法院判處罪、刑確定，嗣於91年12月24日執行
    完畢，此有本院被告前案紀錄表在卷足稽，5年之內， 再犯
    有期徒刑以上之本罪，依累犯之規定，加重其刑，事實欄貳
    部分，依先加後減之規定加減之；
三、原審因認被告被告罪證明確，予以論罪科刑固非無據，惟查
    ，被告犯罪時間係在96年4月24日前， 符合中華民國96年罪
    犯減刑條例第2條第1項第3款之規定，原審未及減刑適用 ，
    尚有未合，上訴人即被告上訴書未提理由上訴，雖無理由，
    惟原審既有上開可議之處，自應由本院撤銷改判。爰審酌被
    告犯罪之動機、目的、手段、所生危害、犯罪後態度等一切
    情狀，處如主文所示之刑，並予減刑及定應執行之刑。
四、扣案如附表參編號一、二、三、四所示物品，係被告所有供
    其犯本罪所用之物，分依附於所處主刑諭知沒收。事實欄參
  　─〔二〕所示15公分長之一字螺絲起子並未扣案，復非違禁
    物，不為沒收之諭知。
五、公訴人併案該署96年度偵字第13833號審理， 經查該併案事
    實與上開事實欄貳為同一事實，本院自得併一審理。
六、被告經合法傳喚，無正當理由未到庭，爰不待其到庭陳述，
    逕行判決。
據上論斷，應依刑事訴訟法第369條第1項前段、第364條、第371
條、第299條前段、第300條，刑法第30條第1項、第2項、 第346
條第1項、第339條第1項、第320條第1項、第321條第1項第3款、
第55條前段、第51條第5款、第47條第1項、第38條第1項第2款，
刑法施行法第1條之1第1項、第2項前段，中華民國九十六年罪犯
減刑條例第2條第1項第3款、第7條，判決如主文。
本案經檢察官周誠南到庭執行職務。
中　　華　　民　　國　　96　　年　　10　　月　　31　　日
 　　　　　　 刑事第４庭    審判長法　官  蔡秀雄
                                  法　官  鄭水銓
                                  法　官  周煙平
以上正本證明與原本無異。
如不服本判決，應於收受送達後十日內向本院提出上訴書狀，其
未敘述上訴之理由者並得於提起上訴後十日內向本院補提理由書
（均須按他造當事人之人數附繕本）。
                                  書記官  蕭麗珍
中　　華　　民　　國　　96　　年　　11　　月　　1 　　日
附錄：本案論罪科刑法條
刑法第346條第1項
意圖為自己或第三人不法之所有，以恐嚇使人將本人或第三人之
物交付者，處6月以上5年以下有期徒刑，得併科1千元以下罰金
。
以前項方法得財產上不法之利益，或使第三人得之者，亦同。
前二項之未遂犯罰之。
刑法第339條第1項
意圖為自己或第三人不法之所有，以詐術使人將本人或第三人之
物交付者，處5年以下有期徒刑、拘役或科或併科1千元以下罰金
。
以前項方法得財產上不法之利益或使第三人得之者，亦同。
前二項之未遂犯罰之。
刑法第320條第1項
意圖為自己或第三人不法之所有，而竊取他人之動產者，為竊盜
罪，處5年以下有期徒刑、拘役或5百元以下罰金。
意圖為自己或第三人不法之利益，而竊佔他人之不動產者，依前
項之規定
處斷。
前二項之未遂犯罰之。
刑第321條第1項第3款
犯竊盜罪而有左列情形之一者，處 6 月以上、 5 年以下有期徒
刑：
一  於夜間侵入住宅或有人居住之建築物、船艦或隱匿其內而犯
    之者。
二  毀越門扇、牆垣或其他安全設備而犯之者。
三  攜帶兇器而犯之者。
四  結夥三人以上而犯之者。
五  乘火災、水災或其他災害之際而犯之者。
六  在車站或埠頭而犯之者。
前項之未遂犯罰之。
附表壹：
┌──┬────┬───┬──────┬───────┐
│編號│行庫名稱│戶　名│帳　　　　號│備　　      註│
├──┼────┼───┼──────┼───────┤
│一  │臺新國際│甲○○│000000000000│參見臺南市警察│
│    │商業銀行│      │59          │局第六分局刑案│
│    │        │      │            │偵查卷宗第４頁│
│    │        │      │            │至第１５頁。  │
├──┼────┼───┼──────┼───────┤
│二  │花蓮區中│歐慧苓│00000000000 │參見附高市警佐│
│    │小企業銀│      │            │分偵字第095002│
│    │行中和分│      │            │4841號卷第１３│
│    │行      │      │            │頁、第１４頁。│
└──┴────┴───┴──────┴───────┘
附表貳：
┌──┬───┬──────┬──────┬────┬─────┐
│編號│被害人│匯 款 日 期 │金額〔新台幣│匯入帳戶│備　　　註│
│    │      │            │元〕        │        │          │
├──┼───┼──────┼──────┼────┼─────┤
│一  │乙○○│95年8 月10日│3500.       │附表壹編│匯款明細表│
│    │      │20:02:17    │            │號一    │附臺南市警│
│    │      │            │            │        │察局第六分│
│    │      │            │            │        │局刑案偵查│
│    │      │            │            │        │卷宗第20頁│
│    │      ├──────┼──────┼────┼─────┤
│    │      │95年8 月10日│13000.      │附表壹編│匯款明細表│
│    │      │20:37:45    │            │號一    │附同上卷第│
│    │      │            │            │        │20頁。    │
│    │      ├──────┼──────┼────┼─────┤
│    │      │95年8 月10日│66000.      │附表壹編│匯款明細表│
│    │      │20:53:56    │            │號一    │附同上卷第│
│    │      │            │            │        │20頁。    │
│    │      ├──────┼──────┼────┼─────┤
│    │      │95年8 月10日│12000.      │附表壹編│匯款明細表│
│    │      │21:26:14    │            │號一    │附同上卷第│
│    │      │            │            │        │21頁。    │
│    │      ├──────┼──────┼────┼─────┤
│    │      │95年8 月10日│1000.       │附表壹編│匯款明細表│
│    │      │23:24       │            │號一    │附同上卷第│
│    │      │            │            │        │21頁。    │
│    │      ├──────┼──────┼────┼─────┤
│    │      │95年8 月10日│0.〔當日取款│附表壹編│匯款明細表│
│    │      │23:59       │金額超過限額│號一    │附同上卷第│
│    │      │            │〕          │        │21頁。    │
│    │      ├──────┼──────┼────┼─────┤
│    │      │95年8 月11日│11684.      │附表壹編│匯款明細表│
│    │      │00:07:10    │            │號一    │附同上卷第│
│    │      │            │            │        │21頁。    │
├──┼───┼──────┼──────┼────┼─────┤
│二  │丙○○│95年9月11日 │18800.      │附表壹編│臺北國際商│
│    │      │            │            │號二    │業銀行匯款│
│    │      │            │            │        │回條聯影本│
│    │      │            │            │        │附高市警佐│
│    │      │            │            │        │分偵字第09│
│    │      │            │            │        │00000000號│
│    │      │            │            │        │卷第10頁背│
│    │      │            │            │        │面。      │
├──┼───┼──────┼──────┼────┼─────┤
│三  │庚○○│95年9月7日  │30000.      │附表壹編│自動櫃員機│
│    │      │14:40:38    │            │號二    │交易明細表│
│    │      ├──────┼──────┼────┤附高市左分│
│    │      │95年9月8日  │30000.      │附表壹編│偵字第0960│
│    │      │07:16:33    │            │號二    │001490號卷│
│    │      ├──────┼──────┼────┤第12頁背面│
│    │      │95年9月13日 │11800.      │附表壹編│。        │
│    │      │19:48:07    │            │號二    │          │
└──┴───┴──────┴──────┴────┴─────┘
附表參：
┌──┬─────────┬─────┬───────┐
│編號│品　　　　　　　名│數　　　量│備          註│
├──┼─────────┼─────┼───────┤
│一  │萬能鑰匙          │貳支      │９６年度偵緝字│
│    │                  │          │第１４０４號〔│
│    │                  │          │原９６年度偵字│
│    │                  │          │第５２１６號〕│
│    │                  │          │扣案。        │
├──┼─────────┼─────┼───────┤
│二  │萬能鑰匙          │壹支      │９６年度偵緝字│
│    │                  │          │第１４０５號〔│
│    │                  │          │原９６年度偵字│
│    │                  │          │第６５９１號〕│
│    │                  │          │扣案。        │
├──┼─────────┼─────┼───────┤
│三  │破壞剪            │壹支      │９６年度偵緝字│
│    │                  │          │第１４０６號〔│
│    │                  │          │原９６年度偵字│
│    │                  │          │第７５００號〕│
│    │                  │          │扣案。        │
├──┼─────────┼─────┼───────┤
│四  │萬能鑰匙          │壹支      │９６年度偵緝字│
│    │                  │          │第１４０７號〔│
│    │                  │          │原９６年度偵字│
│    │                  │          │第９０２２號〕│
│    │                  │          │扣案。        │
└──┴─────────┴─────┴───────┘
附表肆：
┌──┬───────┬──────────┬────┐
│編號│犯  罪  事  實│所    處    之    刑│備    註│
├──┼───────┼──────────┼────┤
│一  │事實欄貳      │甲○○幫助意圖為自己│        │
│    │              │不法之所有，以恐嚇使│        │
│    │              │人將本人之物交付，累│        │
│    │              │犯，處有期徒刑肆月，│        │
│    │              │。減為有期徒刑貳月。│        │
├──┼───────┼──────────┼────┤
│二  │事實欄參─〔一│甲○○竊盜，累犯，處│        │
│    │〕            │有期徒刑伍月，減為有│        │
│    │              │期徒刑貳月又拾伍日。│        │
│    │              │扣案如附表參編號一所│        │
│    │              │示物品，沒收。      │        │
│    │              │                    │        │
├──┼───────┼──────────┼────┤
│三  │事實欄參─〔二│甲○○攜帶兇器竊盜，│        │
│    │〕            │累犯，處有期徒刑柒月│        │
│    │              │，減為有期徒刑參月又│        │
│    │              │拾伍日。扣案如附表參│        │
│    │              │編號二所示物品，沒收│        │
│    │              │。                  │        │
├──┼───────┼──────────┼────┤
│四  │事實欄參─〔三│甲○○攜帶兇器竊盜，│        │
│    │〕            │累犯，處有期徒刑柒月│        │
│    │              │，減為有期徒刑參月又│        │
│    │              │拾伍日。扣案如附表參│        │
│    │              │編號三所示物品，沒收│        │
│    │              │。                  │        │
├──┼───────┼──────────┼────┤
│五  │事實欄參─〔四│甲○○竊盜，累犯，處│        │
│    │〕            │有期徒刑伍月，減為有│        │
│    │              │期徒刑貳月又拾伍日。│        │
│    │              │扣案如附表參編號四所│        │
│    │              │示物品，沒收。      │        │
├──┼───────┼──────────┼────┤
│六  │事實欄參─〔五│甲○○竊盜，累犯，處│        │
│    │〕            │有期徒刑參月，減為有│        │
│    │              │期刑壹月又拾伍日。  │        │
└──┴───────┴──────────┴────┘
